【裁判字號】    98,審抗,30
【裁判日期】    980212
【裁判案由】    聲請停止強制執行
【裁判全文】
臺灣高雄地方法院民事裁定              98年度審抗字第30號
抗  告  人  乙○○
相  對  人  國泰世華商業銀行股份有限公司
法定代理人  甲○○
上列抗告人因與相對人間停止執行事件，對於民國98年1 月10日
本院高雄簡易庭98年度雄聲字第11號裁定，提起抗告，本院裁定
如下：
    主  文
抗告駁回。
抗告訴訟費用由抗告人負擔。
    理  由
一、按有回復原狀之聲請，或提起再審或異議之訴，或對於和解
    為繼續審判之請求，或提起宣告調解無效之訴，撤銷調解之
    訴，或對於法院依強制執行法第4 條第1 項第5 款之裁定提
    起抗告時，法院因必要情形或依聲請定相當並確實擔保，得
    為停止強制執行之裁定，強制執行法第18條第2 項定有明文
    。又法院裁定准許停止強制執行所定之擔保金，係備供債權
    人因停止執行所受損害之賠償，其數額應依標的物停止執行
    後，債權人未能即時受償或利用該標的物所受之損害額，或
    其因另供擔保強制執行所受之損害額定之，非以標的物之價
    值或其債權額為依據；至擔保金額之多寡應如何認定為相當
    ，原屬於法院職權裁量之範圍，如已斟酌債權人因停止執行
    所應受之損害，自非當事人所可任意指摘。（最高法院91年
    度台抗字第429 號、92年度台抗字第574 號裁定意旨參照）
    。
二、本件抗告意旨略以：伊所提起之第三人異議之訴之第一、二
    審受訴法院均為地方法院，且本件爭執事項僅為使用權存在
    與否，該爭議簡單明確，故本件第一、二審辦案期間，應不
    逾1 年6 個月，原裁定認需2 年10個月，其預估之審判期限
    過長，應更裁為1 年6 個月，以相對人之本金及利息合計為
    新台幣（下同）1,045,566 元，以年息5%計算，擔保金應為
    80,000元左右，爰求為廢棄原裁定等語。
三、經查，本件抗告人已對相對人提起第三人異議之訴，現由本
    院高雄簡易庭以98年度雄簡調字第31號受理中，此經本院調
    取該事件卷核閱明確，是抗告人既已對相對人提起第三人異
    議之訴，且抗告人陳明願供擔保聲請停止執行，依首揭強制
    執行法第18條第2 項之規定，原審自得定相當並確實之擔保
    而為停止強制執行之裁定。
四、次查，相對人聲請強制執行之債權額為本金681,688 元，及
    其中640,721 元自95年4 月26日起至清償日止，按年息19.7
    % 計算之利息，計至抗告人聲請停止執行之98年1 月8 日止
    ，本息合計為1,023,352 元（640,721 ×19.7% ×988/365
    ≒341,664 ，681,688+341,664=1,023,352） ；而系爭強制
    執行事件係對執行債務人洪美莉所有坐落高雄市○○區○○
    段二小段68地號、權利範圍536/ 10000之土地，暨其上同段
    457 建號、門牌號碼為高雄市○○區○○路38號建物（下合
    稱系爭不動產）為強制執行，目前業經二次定期拍賣，均告
    流標，第三次拍賣之底價為7,040,000 元，此經本院依職權
    調閱系爭強制執行事件查明屬實。是堪認相對人未能即時受
    償所受之損害額，應以相對人之債權金額為計算之基準。茲
    參酌相對人因停止執行未能及時受償，而無法運用拍賣所得
    資金，可能受有法定遲延利息之損害為考量，及酌以本件第
    三人異議之訴事件之主要爭點在於抗告人有無占有系爭不動
    產及該占有得否排除強制執行，暨此事件為不得上訴第三審
    之事件，參諸司法院頒布之各級法院辦案期限實施要點，其
    訴訟期間評估約需2 年10月可為終結，則相對人因本件停止
    執行未能及時受償，而可能受有法定遲延利息之損害額約為
    144,975 元（計算式：1,023,352 元×5%× (2+10/12)≒14
    4,975） ，而原裁定命相對人提供148,122 元為擔保金，大
    致相當，並無過高。何況擔保金額之多寡應如何認為相當，
    原屬於法院職權裁量之範圍，如已斟酌債權人因停止執行所
    應受之損害，亦非抗告人所可任意指摘，故原裁定酌定抗告
    人聲請停止執行之擔保金額148,122 元，於法尚無不合。抗
    告意旨仍執前詞抗告，指摘原裁定不當，求予廢棄為無理由
    ，應予駁回。
五、據上論結，本件抗告為無理由，爰依民事訴訟法第495條之1
    、第449條第1項、第95條、第78條，裁定如主文。
中    華    民    國    98    年    2     月    12    日
                  民事第二庭  審判長法  官  林紀元
                                    法  官  蘇姿月
                                    法  官  甯  馨
以上正本係照原本作成。
本裁定不得再抗告。
中    華    民    國    98    年    2     月    12    日
                                    書記官  蔡靜雯


司法院資訊處製作；財團法人民間司法改革基金會備份。
